【裁判字號】    99,易,405
【裁判日期】    990312
【裁判案由】    竊盜
【裁判全文】
臺灣臺中地方法院刑事判決               99年度易字第405號
公  訴  人  臺灣臺中地方法院檢察署檢察官
被      告  甲○○
上列被告因加重竊盜案件，經檢察官提起公訴（99年度偵字第84
5號），本院判決如下：
    主    文
甲○○攜帶兇器，踰越門扇竊盜，累犯，處有期徒刑玖月。扣案
之螺絲起子壹支、手電筒壹支及手套壹雙，均沒收。
    犯罪事實
一、甲○○前於民國97年間，因犯竊盜罪，經本院以97年度易字
    第3300號判決，判處有期徒刑10月確定，甫於98年9月24日
    執行完畢。詎其仍不知悛悔，基於意圖為自己不法所有之犯
    意，於98年12月31日14時許，攜帶其所有，客觀上足供兇器
    使用之一字型螺絲起子1支，並配戴手套1雙、手電筒1支，
    前往臺中市○區○○街12之1號5樓之1邱盈綺之住處，以螺
    絲起子撬開門鎖（未損壞）後，踰越大門進入該住處內（侵
    入住宅部分，未據告訴），竊取邱盈綺所有之現金新臺幣（
    下同）3312元（計有1000元紙鈔1張、100元紙鈔12張、50
    元硬幣19枚、5元硬幣1枚、10元硬幣14枚、1元硬幣17枚）
    得手。旋而甲○○又轉往上開五廊街12之1號5樓之3，正以
    手拍打該住戶大門，試探屋主是否在家時，適為黃匯琦發現
    而報警處理，經警查獲後，於甲○○身上查獲前揭竊得之
    3312元、其所有之一字型螺絲起子1支、手電筒1支、手套1
    雙等物，而查悉上情。
二、案經臺中市警察局第一分局報告臺灣臺中地方法院檢察署檢
    察官偵查起訴。
    理  由
一、證據能力部分：按被告以外之人於審判外之陳述，雖不符刑
    事訴訟法第159條之1至第159條之4之規定，而經當事人於審
    判程序同意作為證據，法院審酌該言詞陳述或書面陳述作成
    時之情況，認為適當者，亦得為證據。當事人、代理人或辯
    護人於法院調查證據時，知有第159條第1項不得為證據之情
    形，而未於言詞辯論終結前聲明異議者，視為有前項之同意
    。刑事訴訟法第159條之5定有明文。查被告甲○○於本院審
    理時，對於卷內之書證及證人即被害人邱盈綺、證人黃匯琦
    於警詢中之陳述，均未聲明異議，有本院審判筆錄在卷可憑
    ，另經本院審酌卷內證人邱盈綺、黃匯琦陳述時之情狀，均
    查無被違法取供或非出於自由意志之情形，相關書證亦查無
    違法取證或造假虛捏之情事，以之作為本案之證據，皆屬適
    當，依前揭規定，本判決以下所引證人邱盈綺、黃匯琦之證
    述、書證均得為本案之證據，合先敘明。
二、上揭犯罪事實，業據被告甲○○於警詢、偵查及本院審理時
    均坦承不諱，核與證人即被害人邱盈綺、證人黃匯琦於警詢
    中所證述情節相符，並有贓物認領保管單乙份及現場照片8
    張在卷可稽，復有扣案之一字型螺絲起子1支、手電筒1支、
    手套1雙可稽，足認被告自白與事實相符，足堪採信。綜上
    所述，本案事證明確，被告犯行洵堪認定。
三、論罪科刑部分：
(一)、按刑法第321條第1項第3款之攜帶兇器竊盜罪，係以行為人
    攜帶兇器竊盜為其加重條件，此所謂兇器，其種類並無限制
    ，凡客觀上足對人之生命、身體、安全構成威脅，具有危險
    性之兇器均屬之，且祇須行竊時攜帶此種具有危險性之兇器
    為已足，並不以攜帶之初有行兇之意圖為必要（最高法院79
    年臺上字第5253號判例意旨參照）。查被告甲○○行竊時所
    用之螺絲起子一支，為金屬材質，在客觀上係屬足以殺傷人
    生命、身體之器械，顯為具有危險性之兇器，已無疑義。再
    按刑法第321條第1項第2款所謂毀越門扇牆垣，係指毀損或
    「超越」及踰越門扇牆垣而言，與用鑰匙開鎖啟門入室者不
    同。司法院解釋所謂越進門扇牆垣，其越進二字亦應解為「
    超越」或踰越而進，非謂啟門入室即可謂之越進（最高法院
    22年上字第454號判例意旨參照）。是核被告雖未毀損大門
    而進入，然其以螺絲起子翹開門鎖進入竊盜之行為，係犯刑
    法第321條第1項第2款、第3款之踰越門扇、攜帶兇器竊盜罪
    。被告上開犯行雖兼具數款加重情形，然因竊盜行為祇有一
    個，仍祇成立一罪（最高法院69年度臺上字第3945號判例意
    旨參照）。
(二)、被告前於97年間，因犯竊盜罪，經本院以97年度易字第3300
    號判決，判處有期徒刑10月確定，甫於98年9月24日執行完
    畢等情，有臺灣高等法院被告前案紀錄表乙份在卷可稽，被
    告前受有期徒刑執行完畢，5年以內再故意犯本件有期徒刑
    以上之罪，為累犯，應依刑法第47條第1項規定加重其刑。
(三)、爰審酌被告不思以正當方法賺取金錢，竟冀圖不勞而獲，為
    本案竊盜犯行，其犯罪之動機、目的、手段、所竊得財物價
    值，及所竊金額業經被害人領回，暨被告犯罪後坦承犯行，
    態度尚佳等一切情狀，量處如主文所示之刑，以示懲儆。
(四)、扣案之螺絲起子1支、手電筒1支及手套1雙，係被告所有供
    犯罪所用之物，業據被告供明在卷，爰依刑法第38條第1項
    第2款規定，予以宣告沒收。
據上論斷，應依刑事訴訟法第299條第1項前段，刑法第321條第1
項第2款、第3款、第47條第1項、第38條第1項第2款，判決如主
文。
中    華    民    國    99    年    3     月    12     日
                    臺灣臺中地方法院刑事第十六庭
                        法  官  劉麗瑛
上正本證明與原本無異。
如不服本判決應於收受判決後10日內向本院提出上訴書狀，並應
敘述具體理由；其未敘述上訴理由者，應於上訴期間屆滿後20日
內向本院補提理由書（均須按他造當事人之人數附繕本）「切勿
逕送上級法院」。
                        書記官  王玟
中    華    民    國    99    年    3     月    12    日
附錄論罪科刑法條全文：
刑法第321條第1項第2款、第3款：
犯竊盜罪而有左列情形之一者，處六月以上五年以下有期徒刑：
二、毀越門扇、牆垣或其他安全設備而犯之者。
三、攜帶兇器而犯之者。

司法院資訊處製作；財團法人民間司法改革基金會備份。
